臺灣新北地方法院板橋簡易庭小額民事判決
110年度板小字第3774號
原      告  裕邦信用管理顧問股份有限公司


法定代理人  陳載霆  
訴訟代理人  劉書瑋  
            蘇偉譽  
            江雅鳳  
被      告  林昱辰  
上列當事人間請求給付電信費事件，於民國110年12月15日言詞
辯論終結，本院判決如下：
    主  文
被告應給付原告新臺幣壹萬捌仟元。
訴訟費用新臺幣壹仟元由被告負擔。
本判決得假執行。
    事 實 及 理 由
一、按訴狀送達後，原告不得將原訴變更或追加他訴，但擴張或
    縮減應受判決事項之聲明者，不在此限，民事訴訟法第255
    條第1項第3款定有明文。本件原告起訴原聲明被告應給付原
    告新臺幣(下同)32,510元，及自民國108年2月20日起至清償
    日止，按年息百分之5計算之利息。嗣於110年12月15日言詞
    辯論時當庭捨棄電信費部分，變更聲明如判決主文第一項之
    所示，核屬減縮應受判決事項之聲明，揆諸首揭規定，應予
    准許。
二、原告主張：緣被告前向訴外人「台灣之星電信股份有限公司
    」（下稱台灣之星）（原名威寶電信股份有限公司，已奉准
    自民國103年起更名為台灣之星電信股份有限公司，此有經
    濟部函文命稽。）申請租用門號，又訴外人台灣之星業已於
    108年2月19日與原告簽訂「不良債權買賣契約」，就本件繫
    屬之債權讓與原告，此有「債權讓與證明書」可證。惟履經
    原告催告其速來償還置之不理，實有督促其履行之必要。查
    被告陸續分別向台灣之星申請租用門號為行動電話服務，惟
    被告嗣未依約繳納電信費，迄今共積欠電信費及提前終止契
    約之應付補償款等合計32,510元，經一再催討，均置之不理
    。惟本件電信費用8,023元已罹於消滅時效，本件僅請求補
    貼款18,000元。為此依行動電話服務契約之法律關係提起本
    訴，並聲明：被告應給付原告18,000元。
三、被告則以：
（一）查本件原告主張，受讓台灣之星電信股份有限公司對被告
      之電信費債權云云，卻僅提出申請書、欠費門號資訊附表
      等為據，顯無從證明被告有積欠台灣之星電信股份有限公
      司債務之事實。就申請書部分，被告否認有簽署之事實，
      就資訊附表部分，無法看出債權之計算方式及欠費之事實
      。
（二）原告聲稱屢經催告被告還款、寄發債權讓與證明書與被告
      云云，惟查被告於收受支付命令前，從未受原告通知還款
      ；又原告所提債權讓與通知書回執，並非被告所簽收，且
      被告於108年1月13日至108年7月5日、108年11月6日至110
      年1月25日期間入監服刑，根本無法收受原告之通知，原
      告縱有通知，該通知也不合法。況原告僅提供回執，也無
      從證明信件内容為何。
（三）該電信費係計算至108年2月18日止(原告未明確說明計算
      方式，被告否認有該債權），則該電信費自被告未依約繳
      款時起得以請求，至遲於110年2月19日其請求權即罹於時
      效，而原告於110年2月19日受讓本件債權，亦應同受拘束
      。故原告遲於110年6月3日始具狀向鈞院聲請支付命令，
      此有民事支付命令聲請狀上收文戳為憑，顯已罹於2年之
      消滅時效，原告復未舉證有何時效中斷且重行起算之事由
      ，是被告提出時效抗辨而拒絕給付，洵屬有據等語置辯，
      並聲明；原告之訴駁回。
四、原告主張之事實，業據其提出債權讓與證明書、債權讓與通
    知、雙掛號回執、行動電話服務申請書、帳單本件影本為證
    。被告固不否認有向原告申請使用系爭電話門號及積欠上開
    補貼款，惟以已罹於時效置辯，是本件所應審酌者為被告抗
    辯有無理由？
（一）按已發生之違約金並非民法第146條所稱之從權利，其請
      求權與原本請求權各自獨立，消滅時效亦分別起算，原本
      請求權雖已罹於消滅時效，已發生之違約金請求權並不因
      而隨同消滅（最高法院97年度台上字第477號判決意旨參
      照）。而按違約金既非定期給付之債務，與民法第126條
      所規定之性質不同，其時效為15年而非5年，亦無民法第1
      45條第2規定之適用（最高法院98年度台上字第911號裁判
      意旨、107年度第3次民事庭會議決議可資參照）。經查：
      原告請求之補貼款，該等契約條款之目的，係電信公司於
      訂約時提供專案手機，使用戶得於申辦門號時即可以優惠
      價格取得手機，為限制用戶取得專案手機後，於短時間內
      隨意終止契約，或累計已繳納電信費金額不多，使電信公
      司賺取的電信費利益，甚至低於其低價出售或贈與手機之
      成本，受有用戶債務不履行所致的損害，故事先約定用戶
      違約（即違反契約條款）時，需補償一定之金額，此應屬
      賠償總額預定性之違約金，而非電信公司提供電信服務之
      代價，依前揭說明，自無民法第127條第8款規定之適用，
      其消滅時效期間應為15年。
（二）經查，本件原債權人即台灣之星終止契約時起，至原告11
      0年6月3日聲請支付命令為止，尚未逾15年之消滅時效，
      被告以時效抗辯為由，拒絕給付此部分款項，即無足採；
      原告此部分補貼款18,000元之請求，自屬有據，應予准許
      。
五、從而，原告依行動電信服務契約之法律關係，請求被告給付
    18,000元，為有理由，應予准許。
六、本件係依小額訴訟程序所為被告敗訴之判決，爰依職權宣告
    假執行。另應依民事訴訟法第436條之19第1項規定，確定本
    件訴訟費用額為1,000元，由敗訴之被告負擔。 
七、結論：原告之訴為有理由，依民事訴訟法第436條第2項、第
    436條之23、第436條之19第1項、第78條、第436條之20，判
    決如主文。 
中　　華　　民　　國　　111 　年　　1 　　月　　5 　　日
臺灣新北地方法院板橋簡易庭
法      官  呂安樂
以上正本係照原本作成。
如不服本判決，應於送達後20日內，向本院提出上訴狀，並表明
上訴理由（上訴理由應表明一、原判決所違背之法令及具體內容
。二、依訴訟資料可認為原判決有違背法令之具體事實。），如
於本判決宣示後送達前提起上訴者，應於判決送達後20日內補提
上訴理由書（須附繕本），如未於上訴後20日內補提合法上訴理
由書，法院得逕以裁定駁回上訴。
中　　華　　民　　國　　111 　年　　1 　　月　　5 　　日
書  記  官  陳佩瑩